臺灣高等法院刑事裁定
109年度抗字第427號
抗  告  人
即  被  告  游宏傑


上列抗告人即被告因竊盜案件，不服臺灣桃園地方法院中華民國
109年1月30日裁定（108年度易字第893號），提起抗告，本院裁
定如下：
    主  文
抗告駁回。
    理  由
一、原裁定意旨略以：抗告人即被告（下稱被告）游宏傑因竊盜
    案件，經臺灣桃園地方法院於民國108年11月26日以108年度
    易字第893號判決判處有期徒刑8月在案，嗣於108年12月9日
    將判決正本送達被告居住地即宜蘭縣○○鄉○○路000號，因未
    獲會晤本人亦無受領文書之同居或受僱人，已將該判決正本
    寄存於宜蘭縣政府警察局羅東分局冬山分駐所，經10日於10
    8年12月19日發生合法送達之效力，又因該受送達之所在地
    係在宜蘭縣，如向臺灣桃園地方法院為訴訟行為，應加計在
    途期間3日，則被告之上訴期間自送達發生效力之翌日（108
    年12月20日）起算，經10日並加計在途期間3日，又遇末日
    （109年1月1日）為國定假日，順延至上班日，是上訴期間
    之末日為109年1月2日，惟被告遲至109年1月8日始將上訴狀
    送達原審法院聲明上訴，是其上訴顯已逾上訴期間，核屬違
    背法律上之程式，且無從補正，應予駁回。
二、抗告意旨略以：證據不足，我沒有做，所以我不服判決，請
    提出我有為竊盜犯行之證據等語。
三、按提起上訴，應以上訴書狀提出於原審法院為之，且原審法
    院認為上訴不合法律上之程式或法律上不應准許或其上訴權
    已經喪失者，應以裁定駁回之，刑事訴訟法第350條第1項及
    第362條前段分別定有明文。又按現行刑事訴訟法第349條前
    段固規定：「上訴期間為20日，自送達判決後起算」，惟依
    刑事訴訟法施行法第7條之12第3項規定：「上訴期間於108
    年12月17日修正通過之刑事訴訟法施行時，依修正前之規定
    尚未屆滿者，適用修正後第349條之規定」，可知依其反面
    解釋，若於現行刑事訴訟法第349條施行時，依修正施行前
    之刑事訴訟法第349條前段規定計算之上訴期間已屆滿者，
    上訴期間之計算仍應適用修正施行前之刑事訴訟法第349條
    前段規定才是，而109年1月15日修正施行前之刑事訴訟法第
    349條前段係規定：「上訴期間為10日，自送達判決後起算
    」甚明。申言之，若被告提起上訴，依據修正施行前之刑事
    訴訟法第349條前段規定，所得出之上訴期間屆滿日，早於
    現行刑事訴訟法第349條前段之施行日即109年1月15日，在
    此情況下，上訴期間之計算仍應適用修正施行前之刑事訴訟
    法第349條前段規定，以送達判決後10日為準，先予敘明。
四、又按期間之計算，依民法之規定。以日定期間者，其始日不
    算入，並以期間末日之終止，為期間之終止，刑事訴訟法第
    65條，民法第120條第2項、第121條第1項亦分別定有明文。
    次按送達於應受送達人之住居所、事務所或營業所，不獲會
    晤應受送達人者，得將文書付與有辨別事理能力之同居人或
    受僱人，若無法付與者，得將文書寄存送達地之自治或警察
    機關，並作送達通知書2份，1份黏貼於應受送達人住居所、
    事務所、營業所或其就業處所門首，另1份置於該送達處所
    信箱或其他適當位置，以為送達；又寄存送達，自寄存之日
    起，經10日發生效力，刑事訴訟法第62條準用民事訴訟法第
    136 條第1項、第137條第1項、第138條第1項、第2項分別定
    有明文。末按關於不變期間之計算，當事人郵遞上訴或抗告
    等書狀者，應以書狀到達法院之日，為提出於法院之日（最
    高法院69年台抗字第236號判例意旨參照）。 
五、經查：
（一）被告因竊盜案件，經臺灣桃園地方法院以108年度易字第8
      93號判決判處有期徒刑8月在案，判決正本經送達被告住
      所地即宜蘭縣○○鄉○○路000號，因未獲會晤本人，亦無受
      領文書之同居人或受僱人，而於108年12月9日寄存在宜蘭
      縣政府警察局羅東分局冬山分駐所，並製作送達通知書2
      份，1份黏貼於應受送達人住所門首，另1份置於該送達處
      所信箱或其他適當位置，以為送達，且當時被告並無在監
      在押之紀錄等情，有臺灣桃園地方法院108年度易字第893
      號判決、送達證書、本院在監在押全國紀錄表各1份（見
      原審卷第67頁至第73頁、第77頁、第81頁）附卷可查，是
      判決應於寄存在派出所之10日後（即108年12月19日）生
      合法送達之效力，並依當時有效之修正施行前刑事訴訟法
      第349條前段規定，自翌（20）日起算10日之上訴期間；
      又因被告居住在宜蘭縣冬山鄉，是其向臺灣桃園地方法院
      為訴訟行為，需加計在途期間3日，是被告上訴期間之末
      日原為109年1月1日，但因該日為國定假日而順延至翌（2
      ）日。然被告竟遲至109年1月8日始具狀向原審法院提起
      上訴，有被告所提出之刑事聲明上訴狀上之臺灣桃園地方
      法院收狀戳章所揭日期（見原審卷第91頁）可稽，是被告
      顯已逾期始提起上訴，並不合法律上程式，原審法院乃以
      被告上訴已逾上訴期間，且無從補正為由，依刑事訴訟法
      第362條前段規定，以裁定駁回上訴，其適用法律經核並
      無違誤。
（二）綜上，被告所提之上訴因已逾法定期間且無從補正，應從
      程序上予以駁回，是原審法院以裁定駁回上訴，並無不合
      。抗告意旨所述關於實體上辯解等情，並不影響被告因上
      訴逾期而違背法律上程式之事實，亦未能敘明或提出其非
      因過失而遲誤上訴期間之理由及相關證據，自無從據為被
      告有利之認定。是被告猶執前詞提起抗告，指摘原裁定不
      當，為無理由，應予駁回。
據上論斷，應依刑事訴訟法第412條，裁定如主文。 
中　　華　　民　　國　　109 　年　　3 　　月　　27　　日
                  刑事第九庭  審判長法　官  潘翠雪
                                    法　官  林庚棟
                                    法　官  葉力旗
以上正本證明與原本無異。
不得再抗告。
                                    書記官  王心琳
中　　華　　民　　國　　109 　年　　3 　　月　　27　　日